臺灣基隆地方法院刑事判決　　　　96年度訴字第60號
公　訴　人　臺灣基隆地方法院檢察署檢察官
被　　　告　乙○○
　　　　　　　　　　（另案於臺灣基隆看守所羈押中）
上列被告因毒品危害防制條例案件，經檢察官提起公訴（95年度
毒偵字第2224號、96年度毒偵字第4、53、72號），並經本院合
議庭裁定由受命法官獨任進行簡式審判程序，判決如下：
    主      文
乙○○施用第一級毒品，累犯，處有期徒刑捌月。
扣案之第一級毒品海洛因毛重零點參公克、第一級毒品海洛因殘
渣袋貳只內之第一級毒品海洛因殘渣（均不含包裝袋）均沒收銷
燬之，包裝上開第一級毒品海洛因之包裝袋參只、注射針筒壹拾
壹支均沒收。
    事實及理由
一、本件犯罪事實應補充：「被告乙○○自民國95年9月20 日下
    午2時許起至同年11月25日上午8時許止，在基隆市○○區○
    ○路30巷25之3 號住處內，以將第一級毒品海洛因摻水置入
    於針筒內注射皮膚之方式，反覆施用第一級毒品海洛因多次
    ，其中被告分別於95年11月15日某時、同年月13日某時，將
    第一、二級毒品海洛因、安非他命混合摻水置入針筒內注射
    皮膚之方式，混合施用第一、二級毒品海洛因、安非他命 2
    次（此部分業經蒞庭檢察官當庭更正補充）。嗣為警扣得第
    一級毒品海洛因毛重0.3公克、第一級毒品海洛因殘渣袋2只
    內之第一級毒品海洛因殘渣，被告所有供其施用第一級毒品
    海洛因用之包裝上開第一級毒品海洛因之包裝袋3 只、注射
    針筒11支。」、證據應補充：「被告於本院準備程序及審判
    程序之自白。」、應適用之法條應補充：「扣案之第一級毒
    品海洛因毛重0.3公克及第一級毒品海洛因殘渣袋2只內之第
    一級毒品海洛因殘渣（均不含包裝袋），均為查獲之毒品，
    不問屬於犯人與否，應依毒品危害防制條例第18條第1 項前
    段之規定，沒收銷燬之。另扣案之包裝前開第一級毒品海洛
    因之包裝袋3只、注射針筒11 支，經核非專供施用毒品之器
    具，惟係被告所有且係供其施用第一級毒品海洛因所用之物
    ，業據被告供明在卷，爰依刑法第38條第1項第2款規定宣告
    沒收。」外，餘均引用如附件檢察官起訴書之記載。
二、據上論斷，應依刑事訴訟法第273條之1第1項、第284 條之1
    、第299條第1項前段、第310條之2、第454條第2項，毒品危
    害防制條例第10條第1項、第23條第2項、第18條第1 項前段
    ，刑法第11條、第55條、第47條第1項、第38條第1項第2 款
    ，判決如主文。
本案經檢察官甲○○到庭執行職務。
中　　華　　民　　國　　96　　年　　2　　月　　9　　日
                  刑事第三庭法  官    何怡穎
以上正本證明與原本無異。
對於本件判決如有不服，應於收受送達後10日內，向本院提出上
訴書狀，上訴於臺灣高等法院，並按他造當事人之人數附具繕本
。
中　　華　　民　　國　　96　　年　　2　　月　　9　　日
                            書記官    鄭梅君
附錄本案論罪科刑法條：
毒品危害防制條例第10條
施用第一級毒品者，處 6 月以上 5 年以下有期徒刑。
施用第二級毒品者，處 3 年以下有期徒刑。
附件：
臺灣基隆地方法院檢察署檢察官起訴書
 　　　　　　　　　　　　　　　　　　95年度毒偵字第2224號
 　　                                96年度毒偵字第4號
                                     96年度毒偵字第53號
                                     96年度毒偵字第72號
     被　　　告　乙○○　男　28歲（民國○○年○月○○日生）
                         身分證統一編號：Ｚ000000000號
 　　　　　　　　　　　  住基隆市○○區○○路30巷25之3號
 　　　　　　　　　　　  （另案羈押在臺灣基隆看守所）
 上開被告因違反毒品危害防制條例案件，業經偵查終結，認為應
 提起公訴，茲將犯罪事實及證據並所犯法條分敘如下：
 　　　　犯罪事實
 一、乙○○前因施用毒品案件，經觀察、勒戒後，認無繼續施用
     毒品之傾向，由臺灣花蓮地方法院檢察署檢察官以89年度毒
     偵字第11號為不起訴處分確定，並於民國89年3月1日釋放出
     所，又因竊盜案件，經臺灣高等法院以93年度上易字第1830
     號判處有期徒刑1 年確定，復因施用毒品案件，經臺灣基隆
     地方法院以93年度訴字第717號、94年度訴字第36 號，分別
     判處有期徒刑6月、4 月確定，嗣經定應執行刑為有期徒刑1
     年8月確定，於95年7月26日縮刑期滿執行完畢。詎其仍不知
     悔改，基於反覆持續施用第一級毒品海洛因及第二級毒品安
     非他命之包括犯意，自95年9月20日下午2時起，至95年11月
     25日上午8時止，陸續在其基隆市○○區○○路30巷25之3號
     住處及基隆市○○區○○路12巷9號秀山莊旅社503室，以注
     射針筒注射海洛因，或以注射針筒同時注射海洛因及安非他
     命之方式，施用第一級毒品海洛因及第二級毒品安非他命多
     次。嗣分別於（一）95年9月22日晚間7時15分許，為警在其
     上址住處查獲，並扣得注射針筒3支；（二）95年11月14 日
     晚間9時40分許，為警在秀山莊旅社503室查獲，並扣得注射
     針筒5支及海洛因殘渣袋2只；（三）95年11月16日下午3 時
     45分許，為警在基隆市○○區○○路與劉銘傳路口查獲，並
     扣得第一級毒品海洛因1小包（毛重0.3 公克）及注射針筒2
     支；（四）95年11月26日晚間9時10 分許，為警在基隆市○
     ○區○○街101號前查獲，並扣得注射針筒1支。
 二、案經基隆市警察局第二分局及基隆市警察局第三分局報告偵
     辦。
         證據並所犯法條
 一、證據名稱及待證事實：
 ┌──┬────────┬──────────────┐
 │編號│證據名稱　　　　│待證事實　　　　　　　　　　│
 ├──┼────────┼──────────────┤
 │一　│被告乙○○之供述│被告坦承於上揭時、地有陸續施│
 │    │                │用第一級毒品海洛因及第二級毒│
 │    │                │品安非他命多次之事實。　    │
 ├──┼────────┼──────────────┤
 │二  │基隆市警察局第二│被告於95年9月23日上午9時30分│
 │    │分局偵辦毒品案件│經警採集其尿液送驗，結果呈嗎│
 │    │尿液檢體對照表、│啡陽性反應，證明被告於該次採│
 │    │昭信科技顧問股份│尿時間回溯24小時內之某時，確│
 │    │有限公司濫用藥物│有施用第一級毒品海洛因之事實│
 │    │尿液檢體檢驗報告│。                          │
 │    │書各1份         │                            │
 ├──┼────────┼──────────────┤
 │三  │基隆市警察局第二│被告於95年11月15日凌晨0時30 │
 │    │分局偵辦毒品案件│分經警採集其尿液送驗，結果呈│
 │    │尿液檢體對照表、│嗎啡及安非他命、甲基安非他命│
 │    │昭信科技顧問股份│陽性反應，證明被告於該次採尿│
 │    │有限公司濫用藥物│時間回溯24小時及96小時內之某│
 │    │尿液檢體檢驗報告│時，確有施用第一級毒品海洛因│
 │    │書各1份         │及第二級毒品安非他命之事實。│
 ├──┼────────┼──────────────┤
 │ 四 │基隆市警察局第二│被告於95年11月16日下午4時35 │
 │    │分局偵辦毒品案件│分經警採集其尿液送驗，結果呈│
 │    │尿液檢體對照表、│嗎啡及安非他命、甲基安非他命│
 │    │昭信科技顧問股份│陽性反應，證明被告於該次採尿│
 │    │有限公司濫用藥物│時間回溯24小時及96小時內之某│
 │    │尿液檢體檢驗報告│時，確有施用第一級毒品海洛因│
 │    │書各1份         │及第二級毒品安非他命之事實。│
 ├──┼────────┼──────────────┤
 │五  │基隆市警察局第三│被告於95年11月26日晚間11時經│
 │    │分局偵辦毒品案件│警採集其尿液送驗，結果呈嗎啡│
 │    │尿液檢體對照表、│陽性反應，證明被告於該次採尿│
 │    │昭信科技顧問股份│時間回溯24小時內之某時，確有│
 │    │有限公司濫用藥物│施用第一級毒品海洛因之事實。│
 │    │尿液檢體檢驗報告│                            │
 │    │書各1份         │                            │
 ├──┼────────┼──────────────┤
 │六  │扣案第一級毒品海│證明被告為施用第一級毒品海洛│
 │    │洛因1小包（毛重 │因及第二級毒品安非他命而持有│
 │    │0.3公克）、注射 │海洛因及注射針筒之事實。    │
 │    │針筒11支、海洛因│                            │
 │    │殘渣袋2只       │                            │
 ├──┼────────┼──────────────┤
 │七　│本署刑案資料查註│被告有如事實欄所載之施用毒品│
 │　　│紀錄表、全國施用│紀錄。　　　　　　　　　　　│
 │　　│毒品案件紀錄表、│　　　　　　　　　　　　　　│
 │　　│法務部全國檢察官│　　　　　　　　　　　　　　│
 │　　│線上查詢刑案人犯│　　　　　　　　　　　　　　│
 │    │在監所最新資料報│                            │
 │　　│號表各1份　　　 │　　　　　　　　　　　　　　│
 └──┴────────┴──────────────┘
 二、核被告所為，係犯毒品危害防制條例第10條第1 項之施用第
 　　一級毒品海洛因罪嫌及同條例第10條第2 項之施用第二級毒
     品安非他命罪嫌。被告施用第一級毒品海洛因及第二級毒品
     安非他命前後持有海洛因及安非他命之低度行為，應為其施
     用海洛因及安非他命之高度行為所吸收，不另論罪。被告一
     行為觸犯上開二罪名，為想像競合犯，請從一重之施用第一
     級毒品海洛因罪嫌處斷。又被告先後多次同時施用第一級毒
     品海洛因及第二級毒品安非他命之犯行，時間密切接近，顯
     係基於反覆持續實行之犯意而為之，屬集合犯，請論以一罪
     。又被告有如犯罪事實欄所載之科刑紀錄，有本署刑案資料
     查註紀錄表1份附卷可參，其於有期徒刑執行完畢後，5年內
     故意再犯本件有期徒刑以上之罪，為累犯，請依刑法第47條
     第1項之規定加重其刑。扣案海洛因1小包（毛重0.3 公克）
     ，請依毒品危害防制條例第18條第1 項前段之規定宣告沒收
     並銷燬之，扣案注射針筒11支及海洛因殘渣袋2 只，為被告
     所有供犯罪所用之物，業經被告供陳在卷，請依刑法第38條
     第1項第2款之規定宣告沒收。
 三、依刑事訴訟法第251條第1項之規定提起公訴。
 　　    此　致
 臺灣基隆地方法院
 中　　華　　民　　國　　96　　年　　1 　　月　　8 　　日
 　　　　　　　　　　　　　　　檢察官　鄭  雅  方
 本件正本證明與原本無異
 中　　華　　民　　國　　96　　年　　1 　　月　　11　　日
 　　　　　　　　　　　　　　　書記官　姜  貴  泰
 附錄所犯法條：
 毒品危害防制條例第10條
     施用第一級毒品者，處 6 月以上 5 年以下有期徒刑。
     施用第二級毒品者，處 3 年以下有期徒刑。
